# 请教陈版，大票换小票质押问题

提问人：cjzhangyong 时间：2020-03-06 18:51:02
1 、企业与浙商银行签订票据池，把大票质押给银行，然后开具小票，企业应收票据都是背书给供应商，根据管理模式，应列报在应收款项融资，期末应收票据是 0 余额，那些背书未到期的在应收款项融资披露吗？ 2 、现在有铁路系统财务公司开具的云联，收到款项可以在云联平台支付给供应商，这块云联可以通过应收款项融资核算吗?

回答人：chenyiwei
1 、已背书未到期的应收票据，不满足终止确认条件的，继续列报为应收票据。
2 、此类只能在特定平台上流通转让的结算工具，不属于票据法规定的票据，仍在应收/应付账款中核算及列报。